【裁判字號】    90,交訴,124
【裁判日期】    901030
【裁判案由】    肇事遺棄罪等
【裁判全文】
臺灣桃園地方法院刑事判決                          九十年度交訴字第一二四號
    公  訴  人  臺灣桃園地方法院檢察署檢察官
    被      告  甲○○
右列被告因肇事遺棄罪等案件，經檢察官提起公訴（九十年度偵字第四四九八號），
本院判決如左：
    主  文
甲○○駕駛動力交通工具肇事，致人受傷而逃逸，處有期徒刑柒月。緩刑參年。
    事  實
一、甲○○於民國八十九年十二月十八日晚上，駕駛車牌號碼ＶＹ─六八五一號自用
    小客車，沿桃園縣桃園市○○路往大興西路方向行駛，於同日晚上十時五十五分
    許行經桃園市○○路與大興西路路口欲左轉大興西路時，原應注意汽車行駛時，
    駕駛人應注意車前狀況，隨時採取必要安全措施，而依當時情形又無不能注意之
    情事，竟疏於注意及此，致其上開自用小客車左前方撞擊由湯玉燕所騎乘、刻由
    大興西路左轉寶慶路之車牌號碼ＶＴＧ─六一二號輕型機車之左側踏板處，使湯
    玉燕人車倒地，受有右肩及右膝挫傷之傷害（過失傷害部分已於偵查中撤回告訴
    ，另為不起訴處分）。詎甲○○駕車肇事後，竟不為必要之救護措施，反而迅即
    駕車逃離現場。嗣經湯玉燕記下甲○○所駕駛之上開自用小客車車牌號碼，而報
    警循線查獲。
二、案經湯玉燕訴由桃園縣警察局桃園分局報請臺灣桃園地方法院檢察署檢察官偵查
    起訴。
    理  由
一、訊據被告甲○○矢口否認右揭肇事逃逸犯行，辯稱：伊當時因車窗緊閉且收音機
    開太大聲，並不知發生車禍云云。然查：右開被告肇事撞擊告訴人湯玉燕所騎乘
    之機車等情，業據告訴人湯玉燕指述稽詳，稽之告訴人機車因擦撞而倒地，因此
    發出「碰」一聲巨響，並導致附近吃宵夜的民眾幫忙追逐被告，以及被告於肇事
    後有煞車等情，亦據告訴人陳述明確，而肇事現場附近十公尺處確有海產餐廳乙
    節，復據證人即到場處理之警員李奇翰證述明確。復徵諸卷附照片中告訴人機車
    之受損情況所示，其機車前葉板有明顯裂痕，受創並非輕微，撞擊力道顯然不小
    ，衡諸常情，若謂被告毫不知情，顯無可能。再當日天候晴、夜間有照明，有道
    路交通事故調查報告表一紙在卷可參，是車禍發生時，該處之能見度甚佳，甚且
    告訴人人車係倒於被告所駕自用小客車之左前方，並生砰然聲響，衡諸常情，被
    告絕無不知已發生車禍之理，是被告所辯顯係卸責之詞。按汽車行駛時，駕駛人
    應注意車前狀況，隨時採取必要安全措施，道路交通安全規則第九十四條第三項
    定有明文。經查：被告為汽車駕駛人，於上揭時、地駕車行經上開路段時，自應
    遵守前揭道路交通安全規則之規定，且應注意車前狀況，隨時採取必要之安全措
    施，而本件交通事故發生時雖係在夜間，然上開肇事地點之柏油路面乾燥而無缺
    陷、無阻礙物、夜間有照明、視距良好、行車管制號誌動作正常，且當日天候為
    晴，應無不能注意之情事，竟疏未注意車前狀況，採取必要之安全措施，致其所
    駕上開自用小客車撞及告訴人所騎乘之機車，使告訴人受有多處傷害，被告行為
    顯有過失，且告訴人湯玉燕之受傷係因本件交通事故所致，是被告之過失行為與
    告訴人二人之傷害結果間，具有相當因果關係甚明，此外復有桃園縣警察局道路
    交通事故調查報告表一紙、照片五張、車籍作業系統—查詢認可資料一紙、送貨
    單、診斷證明書各一紙在卷可佐，被告有駕駛動力交通工具肇事之犯行，洵堪認
    定。又汽車駕駛人，駕駛汽車肇事致人受傷，應即採取救護或其他必要措施，並
    向警察機關報告，不得駛離，道路交通管理處罰條例第六十二條第一項前段設有
    明文。被告為汽車駕駛人，對於上揭時、地因其駕駛上開自用小客車肇事受傷，
    應依前開道路交通管理處罰條例之法令規定，立即採取救護或其他必要措施，竟
    不為必要之救護措施，反而駕車逃離現場，棄已受傷之告訴人於不顧，其主觀上
    有肇事逃逸故意甚明。綜上，被告所辯核係飾卸之詞，諉無足採，事證明確，被
    告犯行，堪予認定。
二、核被告甲○○所為，係犯刑法第一百八十五條之四之駕駛動力交通工具肇事，致
    人受傷而逃逸罪。爰審酌本件犯罪所生危害尚屬輕微、交通事故之發生原因、被
    告過失程度、被告已與告訴人湯玉燕達成民事和解，賠償告訴人新台幣五千元，
    此有和解書、匯款回條各一份在卷可參等一切情狀，量處如主文所示之刑。末查
    ，被告未曾受有期徒刑以上刑之宣告，有卷附台灣高等法院被告全國前案記錄表
    可按，渠因一時失慮，偶罹刑典，經此偵審教訓，當知所警惕，信無再犯之虞，
    本院認所宣告之刑以暫不執行為適當，並諭知緩刑三年，以啟自新。
據上論斷，應依刑事訴訟法第二百九十九條第一項前段，刑法第一百八十五條之四、
第七十四條第一款，判決如主文。
本案經檢察官胡樹德到庭執行職務。
中      華      民      國    九十      年      十      月     三十     日
                              臺灣桃園地方法院交通法庭
                                        法  官  陳永來
右正本證明與原本無異。
如不服本判決，應於判決送達後十日內向本院提出上訴狀( 應附繕本 )，上訴於
臺灣高等法院。
                                        書記官  洪明媚
中      華      民      國    九十      年      十      月    三十一    日
附論罪科刑依據之法條：
刑法第一百八十五條之四：
駕駛動力交通工具肇事，致人死傷而逃逸者，處六月以上五年以下有期徒刑。


司法院資訊處製作；財團法人民間司法改革基金會備份。
